臺灣板橋地方法院刑事判決　　　　　　　96年度易字第2430號
公　訴　人　臺灣板橋地方法院檢察署檢察官
被　　　告　甲○○
上列被告因詐欺案件，經檢察官提起公訴（九十六年度偵字第八
一五六號），於被告為有罪之陳述後，本院合議庭裁定由受命法
官獨任依簡式審判程序審理，茲判決如下：
    主  文
甲○○幫助意圖為自己不法之所有，以詐術使人將本人之物交付
，處拘役肆拾日，如易科罰金，以新臺幣壹仟元折算壹日；減為
拘役貳拾日，如易科罰金，以新臺幣壹仟元折算壹日。緩刑貳年
，緩刑期內付保護管束。
    事  實
一、甲○○能預見提供自己帳戶予不認識之他人使用，足供詐欺
    取財之行為人誆使被害人匯入金錢後逕為提領之，致犯罪偵
    查機關無法藉由所使用帳戶追查真正之詐欺行為人，而幫助
    其等詐欺之犯罪，且此等結果之發生亦不違反其本意，因需
    款孔急，竟於九十五年十月五日至同年月十日期間內之某日
    ，在臺北縣三重市○○路某處之路邊，將其前所申請之三重
    忠孝路郵局帳號00000000000000號帳戶之存
    摺、金融卡與密碼等，以新臺幣（下同）三千元之價格出售
    予某年籍不詳之成年人，以此方式幫助該成年人與其他人員
    所組成之詐欺集團作為詐欺犯罪之用。嗣該犯罪集團基於意
    圖為自己不法所有之犯意，於九十五年十月二十七日十三時
    三十分許，撥打電話予乙○○佯為其友人，誆稱欲向其支借
    金錢，致乙○○信以為真而陷於錯誤，即於同日匯款新臺幣
    （下同）三萬元至甲○○所出售之上開帳戶內，旋經該詐欺
    集團成員提領一空。嗣乙○○察覺有異始知受騙，經報警循
    線查獲。
二、案經臺北縣政府警察局三重分局移送臺灣板橋地方法院檢察
    署檢察官偵查起訴。
    理  由
一、犯罪事實之認定：
  (一)上揭犯罪事實，業據被告甲○○於本院審理中自白不諱。又
    被害人乙○○受騙匯款之情節，亦經其在警詢中指訴明確，
    並有郵政國內匯款執據及被告上開帳戶之開戶資料與歷史交
    易明細表存卷足據，堪信被告上開自白應與事實相符。
  (二)按金融帳戶為個人理財之工具，申請開設金融帳戶並無任何
    特殊之限制，一般民眾皆可以存入最低開戶金額之方式申請
    之，且一人亦可以在不同之金融機構申請多數之存款帳戶使
    用，此乃眾所週知之事實，則依一般人之社會生活經驗，苟
    見他人不以自己名義申請開戶，反而向不特定人蒐集借用他
    人之銀行帳戶供己使用，衡情當可知悉該搜集帳戶之人係為
    掩飾身分而防止犯罪偵查機關查知提領款項人員之真實身分
    ；且此利用他人帳戶作為詐騙之用而使犯罪偵查機關無法藉
    由所使用帳戶追查真正之詐欺行為人之情形，近年來亦屢見
    不鮮，並經治安機關大力宣導提醒民眾勿輕信上當受騙，而
    為社會所週知，被告出售自己帳戶供他人使用雖非參與詐欺
    行為之犯罪構成要件行為，主觀上亦難遽認就該等詐欺行為
    具共同犯意聯絡，然此項行為客觀上實足以幫助此等詐欺犯
    罪之可能性，被告主觀上難以諉為不知，竟仍決意出售而交
    予他人使用，尤見對此等結果之發生並不違反其本意，而足
    認其就此幫助他人詐欺取財犯行之行為具有不確定故意無訛
    。
(三)綜上所述，本件事證已臻明確，被告如事實欄所載犯行洵堪認
  定，應予依法論科。
二、論罪科刑之法律適用：
  (一)核被告甲○○所為，係犯刑法第三十條第一項前段、刑法第
    三百三十九條第一項之幫助詐欺取財罪。又被告幫助他人犯
    罪，應依刑法第三十條第二項之規定，按正犯之刑減輕之。
  (二)爰審酌被告提供帳戶予他人作為不法使用，非但增加被害人
    尋求救濟及國家機關偵查犯罪之困難，使詐欺取財犯罪行為
    人逍遙法外，亦使為詐欺取財犯罪之人得以順利隱匿自己之
    身分而避免遭查獲，類此行為已嚴重損及社會治安，所造成
    之危害甚鉅，迭為社會大眾及輿論所嚴予批評，自應予以相
    當之非難，然本件被害人匯入被告帳戶款項金額尚非甚鉅，
    被告於審理中亦能坦承犯行，並已賠償被害人所受損失而達
    成民事和解，有和解書乙份存卷可據，犯罪後態度尚稱良好
    等一切情狀，量處如主文所示之刑，並諭知易科罰金之折算
    標準，以資儆懲。又被告本件犯罪在民國九十六年四月二十
    四日以前，復無中華民國九十六年罪犯減刑條例所列不予減
    刑之情形，應依同條例第二條第一項第三款之規定，就所受
    宣示之有期徒刑減其刑期二分之一。至減刑後易科罰金之折
    算標準，仍應依原宣示之折算標準而無庸另定，併此敘明。
  (三)又被告前未曾受有期徒刑以上刑之宣告，有臺灣高等法院被
    告前案紀錄表在卷可憑，其因一時失慮而為本件犯罪，經此
    次起訴審判後，當能知所警惕，信無再犯之虞，本院認前開
    對其宣告之刑以暫不執行為適當，爰併依現行刑法第七十四
    條第一項第一款之規定宣告緩刑二年，以勵自新。惟被告年
    輕識淺，為圖蠅利而為本件犯行，顯於法律規範方面欠缺正
    確認識，本院認依其所犯情節認有加以追蹤觀護之必要，於
    緩刑期內有付保護管束之必要，俾由地方法院檢察署之觀護
    人予以適當之督促，並發揮附條件緩刑制度之立意及避免短
    期自由刑執行所肇致之弊端，以觀後效。
據上論斷，應依刑事訴訟法第二百七十三條之一第一項、第二百
九十九條第一項前段，刑法第三十條第一項、第二項、第三百三
十九條第一項、第四十一條第一項前段、第七十四條第一項第一
款、第九十三條第一項，刑法施行法第一條之一第一項、第二項
前段，中華民國九十六年罪犯減刑條例第二條第一項第三款、第
七條第一項、第二項，判決如主文。
本案經檢察官陳伯均到庭執行職務。
中　　華　　民　　國　　96　　年　　10　　月　　 4　　日
                    刑事第十庭  法　官  楊博欽
以上正本證明與原本無異
如不服本判決應於送達後十日內向本院提出上訴狀
                                書記官　李慈容
中　　華　　民　　國　　96　　年　　10　　月　　 4　　日
附錄本案論罪科刑法條全文：
中華民國刑法第三百三十九條
  意圖為自己或第三人不法之所有，以詐術使人將本人或第三人
  之物交付者，處五年以下有期徒刑、拘役或科或併科一千元以
  下罰金。
  以前項方法得財產上不法之利益或使第三人得之者，亦同。
  前二項之未遂犯罰之。
